cs: Oblečení a doplňky > Oblečení > Oblečení pro miminka a děti > Dětské a kojenecké spodní prádlo > Chlapecké spodní prádlo: Chlapecké podvlékačky; Chlapecké spodky; Chlapecká spodní trička
lt-LT: Apranga ir aksesuarai > Drabužiai > Drabužiai kūdikiams ir vaikams > Apatiniai drabužiai kūdikiams ir vaikams > Apatiniai berniukams: Apatinės kelnės berniukams; Kelnaitės berniukams; Apatiniai marškinėliai berniukams
nl: Kleding en accessoires > Kleding > Baby- en kinderkleding > Baby- & kinderbovenkleding > Jongensondergoed: Boys' Long Johns; Jongensonderbroeken; Jongensondershirts
ko: 의류/액세서리 > 의류 > 유아동복 > 유아 및 아동 속옷 > 남아 속옷: 남아용 긴 내의; 남아용 속옷 바지; 남아용 속옷 상의
th: เสื้อผ้าและเครื่องประดับ > เสื้อผ้า > เสื้อผ้าเด็กและทารก > ชุดชั้นในสำหรับทารกและเด็ก > กางเกงชั้นในบุรุษ: ลองจอห์นสำหรับเด็กผู้ชาย; กางเกงชั้นในสำหรับเด็กผู้ชาย; เสื้อชั้นในสำหรับเด็กผู้ชาย
fi: Vaatteet ja asusteet > Vaatteet > Vauvojen ja lasten vaatteet > Vauvojen ja lasten alusvaatteet > Poikien alusvaatteet: Poikien pitkälahkeiset alushousut; Poikien alushousut; Poikien aluspaidat
zh-TW: 服飾與配件 > 衣著 > 嬰兒與兒童服裝 > 嬰兒與兒童內衣褲 > 男童內衣褲: 男童衛生褲; 男童內衣褲; 男童汗衫
bg-BG: Облекло и аксесоари > Облекло > Дрехи за бебета и деца > Бельо за бебета и деца > Бельо за момчета: Термо клинове за момчета; Долни гащи за момчета; Долни тениски за момчета
sv: Kläder och accessoarer > Klädsel > Baby- och barnkläder > Underkläder för baby och barn > Underkläder för pojkar: Långkalsonger för pojkar; Kalsonger för pojkar; Undertröjor för pojkar
ja: ファッション・アクセサリー > 衣料品 > ベビー＆子供服 > ベビー＆キッズ用アウター > 男の子用下着: 男の子用ももひき; 男の子用アンダーパンツ; 男の子用アンダーシャツ
pt-BR: Vestuário e acessórios > Roupas > Roupas para bebês e crianças > Roupas íntimas para bebês e crianças > Roupas íntimas para meninos: Ceroulas para meninos; Roupas de baixo para meninos; Roupas segunda pele para meninos
da: Tøj og tilbehør > Tøj > Tøj til babyer og børn > Undertøj til babyer og børn > Drengeundertøj: Lange underbukser til drenge; Underbukser til drenge; Undertrøjer til drenge
it: Abbigliamento e accessori > Abbigliamento > Abbigliamento per neonati e bambini > Biancheria intima per neonati e bambini > Intimo per bambini: Intimo termico per bambini; Mutandine per bambini; Magliette intime per bambini
el: Ένδυση και αξεσουάρ > Ενδύματα > Βρεφικά & Παιδικά Ρούχα > Βρεφικά & παιδικά εσώρουχα > Εσώρουχα για αγόρια: Μακριά εσώρουχα για αγόρια; Σλιπ για αγόρια; Επάνω εσώρουχα για αγόρια
sk-SK: Oblečenie a doplnky > Oblečenie > Oblečenie pre bábätká a deti > Spodná bielizeň pre bábätká a deti > Chlapčenská spodná bielizeň: Chlapčenské spodky; Chlapčenské spodky; Chlapčenské tielka
en: Apparel & Accessories > Clothing > Baby & Children's Clothing > Baby & Children's Underwear > Boys' Underwear: Boys' Long Johns; Boys' Underpants; Boys' Undershirts
hu: Ruházat és kiegészítők > Ruházat > Baba- és gyermekruházat > Baba- és gyermekalsónemű > Fiú-fehérnemű: Fiú-hosszúalsók; Fiú-alsónadrág; Fiú-atléták
fr: Vêtements et accessoires > Vêtements > Vêtements pour bébés et enfants > Sous-vêtement pour bébés et enfants > Sous-vêtements pour garçons: Caleçons longs pour garçons; Sous-vêtements pour garçons; Maillots de corps pour garçon
ro-RO: Îmbrăcăminte și accesorii > Îmbrăcăminte > Îmbrăcăminte pentru bebeluși și copii > Lenjerie de corp pentru bebeluși și copii > Lenjerie de corp pentru băieți: Indispensabili pentru băieți; Chiloți pentru băieți; Bluze de corp pentru băieți
pl: Ubrania i akcesoria > Odzież > Odzież dla niemowląt i dzieci > Bielizna dla niemowląt i dzieci > Bielizna chłopięca: Kalesony chłopięce; Majtki chłopięce; Podkoszulki chłopięce
pt-PT: Acessórios e vestuário > Vestuário > Roupa para bebé e criança > Roupa interior para bebé e criança > Roupa interior de menino: Roupa térmica para menino; Cuecas para menino; Camisolas interiores para menino
sl-SI: Oblačila in dodatki > Oblačila > Oblačila za dojenčke in otroke > Spodnje perilo za dojenčke in otroke > Fantovsko spodnje perilo: Fantovske dolge spodnje hlače; Fantovske spodnje hlače; Fantovske spodnje majice
hr-HR: Odjeća i modni dodaci > Odjeća > Odjeća za bebe i djecu > Donje rublje za bebe i djecu > Donje rublje za dječake: Duge gaće za dječake; Donji dijelovi donjeg rublja za dječake; Potkošulje za dječake
de: Bekleidung & Accessoires > Bekleidung > Baby- & Kinderbekleidung > Unterwäsche für Babys & Kinder > Unterwäsche für Jungen: Lange Unterhosen für Jungen; Unterhosen für Jungen; Unterhemden für Jungen
vi: Quần áo & Phụ kiện > Quấn áo > Quần áo trẻ sơ sinh và trẻ em > Đồ lót cho trẻ sơ sinh và trẻ em > Đồ lót bé trai: Đồ nỉ dài dành cho bé trai; Quần lót dành cho bé trai; Áo lót dành cho bé trai
es: Ropa y accesorios > Prendas de vestir > Ropa para bebés y niños > Ropa interior para bebés y niños > Ropa interior para chicos: Ropa interior térmica para niños; Calzoncillos para niños; Camisetas interiores para niños
zh-CN: 服饰与配饰 > 服装 > 婴儿及儿童服饰 > 婴儿及儿童内衣裤 > 男童内裤: 男童秋裤; 男童内裤; 男童汗衫
ru: Одежда, обувь и аксессуары > Одежда > Детская одежда > Детское нижнее белье > Нижнее белье для мальчиков: Кальсоны для мальчиков; Трусы для мальчиков; Майки для мальчиков
tr: Kıyafet ve Aksesuarlar > Giyim Eşyaları > Bebek ve Çocuk Giyim > Bebek ve Çocuk İç Çamaşırları > Erkek Çocuk İç Çamaşırları: Erkek Çocuk Uzun Paçalı Donlar; Erkek Çocuk Külotları; Erkek Çocuk Fanilaları
nb: Klær og tilbehør > Klesplagg > Baby- og barneklær > Undertøy til baby og barn > Undertøy for gutter: Stillongs for gutter; Underbukser for gutter; Underskjorter for gutter